Images des répertoires du notaire Jean Henri Honoré Marie Ditte pour l'étude X
Archives nationales (France)
Images des répertoires du notaire Jean Henri Honoré Marie Ditte pour l'étude X
16 février 1910 - 28 août 1935
MC/RE/X/41 - MC/RE/X/47
Etude X; Ditte, Jean Henri Honoré Marie
7 registres
Archives nationales de France
Minutes et répertoires: la loi 2008-696 du 15 juillet 2008 relative aux archives a fixé à 75 ans à compter de la date de l'acte, ou à 25 ans à compter de la date du décès de l'intéressé si ce délai est plus bref, le délai de communication des minutes et répertoires des notaires; ce délai est porté à 100 ans à compter de la date de l'acte si le document se rapporte à un mineur (code du Patrimoine, articles L213-2, 4e d et 5e).
Autres documents de l'étude (dossiers de clients, comptabilité…): s'agissant d'archives privées, ces documents sont communicables selon les modalités fixées par le déposant ou le donateur.
Certains documents ne sont pas accessibles sous leur forme originale en raison de leur mauvais état de conservation.
Registres entrés aux Archives nationales en juin 2018.
Images des répertoires de l'étude X
Archives de l'étude X
répertoire d'officier public ministériel
- Répertoire chronologique pour la période du 16 février 1910 au 19 juillet 1912, 16 février 1910 - 19 juillet 1912; MC/RE/X/41; Un répertoire de 53 feuillets faisant partie d'un registre de 100 feuillets de papier manuscrits, hauteur 35,5 x largeur 25 cm.
  Le registre contient aussi le répertoire du notaire Henri Decloux pour la période du 16 avril 1907 au 15 février 1910.
  Le répertoire contient les informations suivantes: 1. le n° de l'acte dans l'année; 2. date du jour; 3. nature de l'acte passé en brevet; 4. nature de l'acte passé en minute; 5. nom, prénom, domicile des parties, indication sur la situation et les prix des biens; 6. date d'enregistrement de l'acte; 7. droits d'enregistrement.
  Attention: seuls les actes passés en minute sont conservés; les actes mentionnés dans le répertoire comme passés en simple brevet (colonne 3) ne sont pas conservés par les notaires et ne sont donc pas versés au Minutier (ils sont remis aux clients).
  répertoire
  - Liste chronologique des actes pour la période du 16 février au 31 décembre 1910, 16 février - 31 décembre 1910; 48 v°-69 v°; 22 feuillets
  - Liste chronologique des actes pour la période du 3 janvier au 30 décembre 1911, 3 janvier - 30 décembre 1911; 69 v°-91 r°; 23 feuillets
  - Liste chronologique des actes pour la période du 3 janvier au 19 juillet 1911, 3 janvier - 19 juillet 1911; 91 r°-100 v°; 10 feuillets
- Répertoire chronologique pour la période du 19 juillet 1912 au 26 octobre 1920, 19 juillet 1912 - 26 octobre 1920; MC/RE/X/42; Un registre de 100 feuillets de papier manuscrits, hauteur 35,5 x largeur 25 cm.
  - Liste chronologique des actes pour la période du 19 juillet au 31 décembre 1912, 19 juillet - 31 décembre 1912; 1 r°-8 v°; 8 feuillets
  - Liste chronologique des actes pour la période du 3 janvier au 31 décembre 1913, 3 janvier - 31 décembre 1913; 8 v°-29 r°; 22 feuillets
  - Liste chronologique des actes pour la période du 5 janvier au 31 décembre 1914, 5 janvier - 31 décembre 1914; 29 r°-42 v°; 14 feuillets
  - Liste chronologique des actes pour la période du 5 janvier au 31 décembre 1915, 5 janvier - 31 décembre 1915; 42 v°-48 r°; 7 feuillets
  - Liste chronologique des actes pour la période du 3 janvier au 30 décembre 1916, 3 janvier - 30 décembre 1916; 48 r°-53 v°; 6 feuillets
  - Liste chronologique des actes pour la période du 2 janvier au 31 décembre 1917, 2 janvier - 31 décembre 1917; 54 r°-61 r°; 8 feuillets
  - Liste chronologique des actes pour la période du 3 janvier au 31 décembre 1918, 3 janvier - 31 décembre 1918; 61 r°-68 r°; 8 feuillets
  - Liste chronologique des actes pour la période du 2 janvier au 31 décembre 1919, 2 janvier - 31 décembre 1919; 68 r°-84 r°; 17 feuillets
  - Liste chronologique des actes pour la période du 2 janvier au 26 octobre 1920, 2 janvier - 26 octobre 1920; 84 r°-100 v°; 17 feuillets
- Répertoire chronologique pour la période du 26 octobre 1920 au 10 juin 1924, 26 octobre 1920 - 10 juin 1924; MC/RE/X/43; Un registre de 97 feuillets de papier manuscrits, hauteur 35,5 x largeur 25 cm.
  - Liste chronologique des actes pour la période du 26 octobre au 31 décembre 1920, 26 octobre - 31 décembre 1920; 1 r°-5 r°; 5 feuillets
  - Liste chronologique des actes pour la période du 3 janvier au 31 décembre 1921, 3 janvier - 31 décembre 1921; 5 v°-28 v°; 24 feuillets
  - Liste chronologique des actes pour la période du 3 janvier au 30 décembre 1922, 3 janvier - 30 décembre 1922; 28 v°-53 v°; 26 feuillets
  - Liste chronologique des actes pour la période du 2 janvier au 31 décembre 1923, 2 janvier - 31 décembre 1923; 53 v°-84 r°; 32 feuillets
  - Liste chronologique des actes pour la période du 2 janvier au 10 juin 1924, 2 janvier - 10 juin 1924; 84 r°-97 v°; 14 feuillets
- Répertoire chronologique pour la période du 10 juin 1924 au 1er mai 1928, 10 juin 1924 - 1er mai 1928; MC/RE/X/44; Un registre de 97 feuillets de papier manuscrits, hauteur 35,5 x largeur 25 cm.
  - Liste chronologique des actes pour la période du 10 juin au 31 décembre 1924, 10 juin - 31 décembre 1924; 1 r°-17 v°; 17 feuillets
  - Liste chronologique des actes pour la période du 2 janvier au 31 décembre 1925, 2 janvier - 31 décembre 1925; 17 v°-44 v°; 28 feuillets
  - Liste chronologique des actes pour la période du 4 janvier au 31 décembre 1926, 4 janvier - 31 décembre 1926; 44 v°-70 r°; 27 feuillets
  - Liste chronologique des actes pour la période du 3 janvier au 31 décembre 1927, 3 janvier - 31 décembre 1927; 70 r°-92 r°; 23 feuillets
  - Liste chronologique des actes pour la période du 3 janvier au 1er mai 1928, 3 janvier - 1er mai 1928; 92 v°-100 v°; 9 feuillets
- Répertoire chronologique pour la période du 2 mai 1928 au 26 septembre 1930, 2 mai 1928 - 26 septembre 1930; MC/RE/X/45; Un registre de 100 feuillets de papier manuscrits, hauteur 35,5 x largeur 25 cm.
  - Liste chronologique des actes pour la période du 2 mai au 29 décembre 1928, 2 mai - 29 décembre 1928; 1 r°-24 v°; 24 feuillets
  - Liste chronologique des actes pour la période du 2 janvier au 31 décembre 1929, 2 janvier - 31 décembre 1929; 24 v°-66 r°; 43 feuillets
  - Liste chronologique des actes pour la période du 2 janvier au 26 septembre 1930, 2 janvier - 26 septembre 1930; 66 r°-100 v°; 35 feuillets
- Répertoire chronologique pour la période du 26 septembre 1930 au 22 juin 1933, 26 septembre 1930 - 22 juin 1933; MC/RE/X/46; Un registre de 100 feuillets de papier manuscrits, hauteur 35,5 x largeur 25 cm.
  - Liste chronologique des actes pour la période du 26 septembre au 31 décembre 1930, 26 septembre - 31 décembre 1930; 1 r°-11 r°; 11 feuillets
  - Liste chronologique des actes pour la période du 2 janvier au 31 décembre 1931, 2 janvier - 31 décembre 1931; 11 r°-50 v°; 40 feuillets
  - Liste chronologique des actes pour la période du 4 janvier au 31 décembre 1932, 4 janvier - 31 décembre 1932; 51 r°-85 v°; 35 feuillets
  - Liste chronologique des actes pour la période du 3 janvier au 22 juin 1933, 3 janvier - 22 juin 1933; 86 r°-100 v°; 15 feuillets
- Répertoire chronologique pour la période du 22 juin 1933 au 28 août 1935, 22 juin 1933 - 28 août 1935; MC/RE/X/47; Un répertoire de 69 feuillets faisant partie d'un registre de 100 feuillets de papier manuscrits, hauteur 35,5 x largeur 25 cm.
  Le registre contient aussi le répertoire du notaire Roger Haizet pour la période du 29 août 1935 au 19 août 1936.
  - Liste chronologique des actes pour la période du 22 juin au 30 décembre 1933, 22 juin - 30 décembre 1933; 1 r°-20 r°; 20 feuillets
  - Liste chronologique des actes pour la période du 2 janvier au 29 décembre 1934, 2 janvier - 29 décembre 1934; 20 r°-48 v°; 29 feuillets
  - Liste chronologique des actes pour la période du 3 janvier au 28 août 1935, 3 janvier - 28 août 1935; 48 v°-69 r°; 22 feuillets